臺灣臺中地方法院刑事裁定
111年度聲字第308號
聲  請  人  臺灣臺中地方檢察署檢察官
受  刑  人  陳奐諺

                    住臺中市○○區鎮○路00號（臺中○○    ○○○○○○○） 

上列聲請人因受刑人數罪併罰有二裁判以上，聲請定其應執行之
刑（111年度執聲字第189號），本院裁定如下：
    主    文
陳奐諺犯如附表所示之罪，所處如附表所示之刑，應執行有期徒
刑3年2月，如易科罰金，以新臺幣1千元折算1日。
    理    由
一、聲請意旨略以：受刑人陳奐諺因犯如附表所示之罪【聲請意
    旨編號1之犯罪日期應補充更正為「106年5月17日晚上6時13
    分許為警採尿時往前回溯96小時內之某時」、編號3之犯罪
    日期應補充更正為「106年1月3日晚上10時47分許為警採尿
    時往前回溯4日內之某時」、編號5之犯罪日期應補充更正為
    「①107年1月2日下午2時5分許為警採尿時往前回溯96小時內
    之某時、②107年1月13日或14日之某時」、偵查（自訴）機
    關年度案號應補充更正為「臺灣臺中地方檢察署107年度毒
    偵字第1171、1172號」、編號6之偵查（自訴）機關年度案
    號應補充更正為「臺灣臺中地方檢察署106年度偵字第17824
    、26915號」、編號7至10之偵查（自訴）機關年度案號均應
    補充更正為「臺灣臺中地方檢察署107年度偵字第2159、265
    2、2653、7835、8293、9270、10974、11476、12069號」、
    編號9之犯罪日期應補充更正為「106年12月15日至同月17日
    」、編號11之偵查（自訴）機關年度案號應補充更正為「臺
    灣臺中地方檢察署107年度偵字第6147、25011號」】，先後
    判決確定如附表，爰依刑事訴訟法第477條第1項及刑法第53
    條、第51條第5款規定，併請依刑法第41條第1項、第8項規
    定，諭知易科罰金之折算標準等語。 
二、按裁判確定前犯數罪者，併合處罰之。數罪併罰，有二裁判
    以上，分別宣告多數有期徒刑者，於各刑中之最長期以上，
    各刑合併之刑期以下，定其刑期，但不得逾30年，刑法第50
    條、第53條、第51條第5款分別定有明文。又數罪併罰之案
    件，其各罪判決均係宣告刑，並非執行刑，縱令各案中一部
    分犯罪之宣告刑在形式上已經執行，仍應依法聲請犯罪事實
    最後判決之法院裁定，然後再依所裁定之執行刑，換發指揮
    書併合執行，其前已執行之有期徒刑部分，僅應予扣除而不
    能認為已執行完畢，在所裁定之執行刑尚未執行完畢前，各
    案之宣告刑不發生執行完畢之問題（最高法院90年度台非字
    第340號、95年度台非字第320號判決意旨參照）。另按法律
    上屬於自由裁量事項，尚非概無法律性之拘束，在法律上有
    其外部界限及內部界限。前者法律之具體規定，使法院得以
    具體選擇為適當裁判，此為自由裁量之外部界限。後者法院
    為自由裁量時，應考量法律之目的，法律秩序之理念所在，
    此為自由裁量之內部界限。法院為裁判時，二者均不得有所
    踰越。在數罪併罰而有二裁判以上，應定其應執行刑之案件
    ，法院所為刑之酌定，固屬自由裁量事項，然對於法律之內
    、外部界限，仍均應受其拘束（最高法院91年度台非字第32
    號、92年度台非字第187號判決意旨參照）。再者，犯最重
    本刑為5年以下有期徒刑以下之刑之罪，而受6月以下有期徒
    刑或拘役之宣告者，得以新臺幣1千元、2千元或3千元折算1
    日，易科罰金；數罪併罰之數罪均得易科罰金，其應執行之
    刑逾6月者，亦適用之，同法第41條第1項前段、第8項亦有
    明文。
三、經查：
  ㈠本件受刑人陳奐諺所犯如附表所示20罪，業經本院先後判處
    如附表所載之刑，並於附表所示之日期分別確定在案，有臺
    灣高等法院被告前案紀錄表及各該刑事判決書各1份在卷可
    稽，茲檢察官聲請定其應執行之刑，經核符合規定，定其執
    行之刑。另受刑人所犯附表編號1至11所示之罪，雖已執行
    完畢，依上開說明，仍應先定其執行刑，再於執行時扣除已
    執行之部分，不致影響受刑人權益。再者，受刑人所犯上開
    5罪均屬最重本刑為5年以下有期徒刑以下之刑之罪，且所宣
    告之刑均未逾有期徒刑6月，與刑法第41條第8項規定相合，
    揆諸前揭說明，依法仍得易科罰金。
　㈡是本院定其應執行刑，不得逾越刑法第51條第5款所定法律之
    外部界限，即不得重於附表所示各罪宣告刑之總和即有期徒
    刑5年10月【有期徒刑3月+3月+3月+3月+3月（共2次）+6月+
    5月+4月（共4次）+4月+3月（共5次）+3月+3月】，亦應受
    內部界限之拘束，即不得重於附表編號1至11所示之罪原所
    定應執行刑，加計編號12所示宣告刑之總和即有期徒刑3年3
    月（有期徒刑3年+3月）。
四、又數罪併罰之定應執行刑，係出於刑罰經濟與罪責相當之考
    量，並非予以犯罪行為人或受刑人不當之利益，為一種特別
    的量刑過程，即對犯罪行為人或受刑人本身及所犯各罪之總
    檢視，除應考量行為人所犯數罪反應之人格特性，並應權衡
    審酌行為人之責任與整體刑法目的及相關刑事政策，在量刑
    權之法律拘束性原則下，兼顧刑罰衡平原則而定之（最高法
    院101年度台抗字第223號裁定意旨參照）。本院衡酌受刑人
    陳奐諺所犯上開各罪，分係施用毒品、竊盜、詐欺、贓物、
    行使偽造準私文書犯行，且犯罪時間前後歷時約1年等總體
    情狀，就受刑人所犯前述20罪，定其執行刑為有期徒刑3年2
    月，併諭知易科罰金之折算標準如主文所示。
五、依刑事訴訟法第477條第1項，刑法第53條、第51條第5款、
    第41條第1項前段、第8項，裁定如主文。
中　　華　　民　　國　　111 　年　　 2　　月　　24　　日
                  刑事第十七庭  法  官  李宜璇
以上正本證明與原本無異。
如不服本裁定，應於收受送達後5日內向本院提出抗告狀。（應
附繕本）
中　　華　　民　　國　　111 　年　　 2　　月　　24　　日
                                書記官  張雅如 　　　 　
附表                                                                      編           號          1                2                3        罪           名  毒品危害防制條例 施用第二級毒品罪 竊盜 毒品危害防制條例 施用第二級毒品罪 宣    告     刑  有期徒刑3月   有期徒刑3月 有期徒刑3月 犯   罪  日  期  106年05月17日晚上6時13分許為警採尿時往前回溯96小時內之某時 106年12月22日  106年01月03日晚上10時47分許為警採尿時往前回溯4日內之某時 偵查（自訴）機關年   度   案   號  臺灣臺中地方檢察署106年度毒偵字第4625號      臺灣臺中地方檢察署107年度速偵字第177號    臺灣臺中地方檢察署106年度毒偵字第1025號     最  後  事實審 法院 臺灣臺中地方法院 臺灣臺中地方法院 臺灣臺中地方法院  案號 106年度沙簡字第674號 107年度豐簡字第63號          106年度易字第1512號           判    決 日    期 106年12月29日                  107年01月24日                  107年03月26日                   確  定  判  決 法院 臺灣臺中地方法院 臺灣臺中地方法院 臺灣臺中地方法院  案號 106年度沙簡字第674號 107年度豐簡字第63號          106年度易字第1512號           判    決 確定日期 107年02月02日                107年02月21日                107年04月13日                是否為得易科罰金之案件           得易科罰金、   得易服社會勞動  得易科罰金、   得易服社會勞動  得易科罰金、   得易服社會勞動    備        註                                           臺灣臺中地方檢察署107年度執字第2948號（編號1至11已定應執行有期徒刑3年，臺灣臺中地方檢察署108年度執更字第4127號，已執行完畢） 臺灣臺中地方檢察署107年度執字第4983號（編號1至11已定應執行有期徒刑3年，臺灣臺中地方檢察署108年度執更字第4127號，已執行完畢） 臺灣臺中地方檢察署107年度執字第7168號（編號1至11已定應執行有期徒刑3年，臺灣臺中地方檢察署108年度執更字第4127號，已執行完畢） 

編           號          4  5 6 罪           名  毒品危害防制條例 施用第二級毒品罪 毒品危害防制條例 施用第二級毒品罪 竊盜 宣    告     刑  有期徒刑3月  有期徒刑3月 （共2次） 有期徒刑6月 犯   罪  日  期  106年12月15日 ①107年01月02日下午2時5分許為警採尿時往前回溯96小時內之某時 ②107年01月13日或14日某時  106年05月30日 偵查（自訴）機關年  度   案   號  臺灣臺中地方檢察署107年度毒偵字第268號      臺灣臺中地方檢察署107年度毒偵字第1171、1172號    臺灣臺中地方檢察署106年度偵字第17824、26915號     最 後  事實審 法院 臺灣臺中地方法院 臺灣臺中地方法院 臺灣臺中地方法院  案號 107年度豐簡字第186號 107年度沙簡字第353號 107年度易字第1621號  判    決 日    期 107年05月04日                  107年07月17日 107年08月09日  確  定  判  決 法院 臺灣臺中地方法院 臺灣臺中地方法院 臺灣臺中地方法院  案號 107年度豐簡字第186號 107年度沙簡字第353號 107年度易字第1621號  判    決 確定日期 107年06月04日                107年08月13日 107年09月10日 是否為得易科罰金之案件           得易科罰金、   得易服社會勞動  得易科罰金、   得易服社會勞動 得易科罰金、   得易服社會勞動   備        註  臺灣臺中地方檢察署107年度執字第9465號（編號1至11已定應執行有期徒刑3年，臺灣臺中地方檢察署108年度執更字第4127號，已執行完畢） 臺灣臺中地方檢察署107年度執字第14540號（編號1至11已定應執行有期徒刑3年，臺灣臺中地方檢察署108年度執更字第4127號，已執行完畢） 臺灣臺中地方檢察署107年度執字第14631號（編號1至11已定應執行有期徒刑3年，臺灣臺中地方檢察署108年度執更字第4127號，已執行完畢）  

編           號          7  8 9 罪           名  竊盜 竊盜 詐欺 宣    告     刑  有期徒刑5月  有期徒刑4月 （共4次） 有期徒刑4月 犯   罪  日  期  106年10月20日 ①106年11月20日 ②106年11月26日 ③107年01月01日 ④106年11月18日  106年12月15日至同月17日 偵查（自訴）機關年  度   案   號  臺灣臺中地方檢察署107年度偵字第2159、2652、2653、7835、8293、9270、10974、11476、12069號      臺灣臺中地方檢察署107年度偵字第2159、2652、2653、7835、8293、9270、10974、11476、12069號      臺灣臺中地方檢察署107年度偵字第2159、2652、2653、7835、8293、9270、10974、11476、12069號       最 後  事實審 法院 臺灣臺中地方法院 臺灣臺中地方法院 臺灣臺中地方法院  案號 107年度簡字第1426號 107年度簡字第1426號 107年度簡字第1426號  判    決 日    期 107年11月05日                  107年11月05日 107年11月05日  確  定  判  決 法院 臺灣臺中地方法院 臺灣臺中地方法院 臺灣臺中地方法院  案號 107年度簡字第1426號 107年度簡字第1426號 107年度簡字第1426號  判    決 確定日期 107年12月03日                107年12月03日 107年12月03日 是否為得易科罰金之案件           得易科罰金、   得易服社會勞動  得易科罰金、   得易服社會勞動 得易科罰金、   得易服社會勞動   備        註  臺灣臺中地方檢察署107年度執字第19148號（編號1至11已定應執行有期徒刑3年，臺灣臺中地方檢察署108年度執更字第4127號，已執行完畢）  臺灣臺中地方檢察署107年度執字第19148號（編號1至11已定應執行有期徒刑3年，臺灣臺中地方檢察署108年度執更字第4127號，已執行完畢）    臺灣臺中地方檢察署107年度執字第19148號（編號1至11已定應執行有期徒刑3年，臺灣臺中地方檢察署108年度執更字第4127號，已執行完畢）    

編           號          10  11 12 罪           名  竊盜 贓物 行使偽造準私文書 宣    告     刑  有期徒刑3月 （共5次）  有期徒刑3月  有期徒刑3月 犯   罪  日  期  ①106年12月13日 ②107年01月02日 ③106年11月26日 ④106年11月26日 ⑤106年12月18日  106年12月10日 106年12月12日 偵查（自訴）機關年  度   案   號  臺灣臺中地方檢察署107年度偵字第2159、2652、2653、7835、8293、9270、10974、11476、12069號      臺灣臺中地方檢察署107年度偵字第6147、25011號  臺灣臺中地方檢察署107年度偵字第3105、11461、13680號、110年度偵字第21473號  最 後  事實審 法院 臺灣臺中地方法院 臺灣臺中地方法院 臺灣臺中地方法院  案號 107年度簡字第1426號 108年度簡字第50號 109年度金訴字第162號  判    決 日    期 107年11月05日                  108年05月24日 110年09月29日  確  定  判  決 法院 臺灣臺中地方法院 臺灣臺中地方法院 臺灣臺中地方法院  案號 107年度簡字第1426號 108年度簡字第50號 109年度金訴字第162號  判    決 確定日期 107年12月03日                108年06月24日 110年11月15日 是否為得易科罰金之案件           得易科罰金、   得易服社會勞動  得易科罰金、   得易服社會勞動 得易科罰金、   得易服社會勞動   備        註  臺灣臺中地方檢察署107年度執字第19148號（編號1至11已定應執行有期徒刑3年，臺灣臺中地方檢察署108年度執更字第4127號，已執行完畢）  臺灣臺中地方檢察署108年度執字第9986號（編號1至11已定應執行有期徒刑3年，臺灣臺中地方檢察署108年度執更字第4127號，已執行完畢）    臺灣臺中地方檢察署111年度執字第516號